臺灣高等法院刑事判決               100年度上訴字第3648號
    上  訴  人
    即  被  告  何茂派
上列上訴人因違反毒品危害防制條例案件，不服臺灣士林地方法
院100年度審訴字第606號，中華民國100年10月31日第一審判決
（起訴案號：臺灣士林地方法院檢察署100年度毒偵字第1264號
；嗣於原審準備程序進行中，被告就被訴事實為有罪之陳述，經
原審告知簡式審判程序意旨，並聽取當事人之意見後，原審合議
裁定依簡式審判程序進行），提起上訴，本院判決如下：
    主  文
上訴駁回。
    理  由
一、按依刑事訴訟法第350條、第361條、第362條、第367條規定
    ，不服地方法院之第一審判決而上訴者，須提出上訴書狀並
    應敘明具體理由，為上訴必備之程式；倘已提出上訴理由，
    但所提非屬具體理由者，則由第二審法院以上訴不合法律上
    之程式判決駁回。而所謂具體理由，必係依據卷內既有訴訟
    資料或提出新事證，指摘或表明第一審判決有何採證認事、
    用法或量刑等足以影響判決本旨之不當或違法，而構成應予
    撤銷之具體事由，始克當之；倘僅泛言原判決認定事實錯誤
    、違背法令、量刑失之過重或過輕微，而未依上揭意旨指出
    具體事由，或形式上雖已指出具體事由，然該事由縱使屬實
    ，亦不足以認為原判決有何不當或違法者，皆難謂係具體理
    由，俾與第二審上訴制度旨在請求第二審法院撤銷、變更第
    一審不當或違法之判決，以實現個案救濟之立法目的相契合
    ，並節制濫行上訴（最高法院97年度台上字第892號判決參
    照）。次按第二審法院認為上訴書狀未敘述理由，依刑事訴
    訟法第367條但書規定，始應定期間命其補正。如認上訴書
    狀已敘述理由，但其理由非屬具體，其所為上訴，即不符上
    訴之法定要件，自得逕行判決駁回，無定期命補正問題（最
    高法院97年度台上字第3599號判決參照）。末按量刑之輕重
    ，係屬事實審法院得依職權自由裁量之事項，苟於量刑時，
    已依行為人之責任為基礎，並斟酌刑法第57條各款所列情狀
    ，而未逾越法定範圍，又未濫用其職權，即不得遽指為違法
    （最高法院99年台上字第189號判決意旨參照）。
二、原判決略以：
(一)被告何茂派前因施用毒品案件，經法院裁定送觀察、勒戒後
    ，認有繼續施用毒品之傾向，再經法院裁定令入戒治處所施
    以強制戒治，嗣因執行成效良好，經法院裁定停止戒治，所
    餘戒治期間付保護管束，已於民國90年10月11日保護管束期
    滿未經撤銷停止戒治，視為執行完畢，並由臺灣嘉義地方法
    院檢察署檢察官以90年度戒毒偵字第303號為不起訴處分確
    定。復於前開強制戒治執行完畢釋放後5年內之94年間，再
    因施用毒品案件，經臺灣雲林地方法院以94年度訴字第656
    號判決判處有期徒刑10月確定，並與另案所犯竊盜案件所處
    有期徒刑10月定應執行有期徒刑1年7月確定，已於96年3月
    28 日縮短刑期假釋出監，所餘期間付保護管束，於96年6月
    18 日保護管束期滿未經撤銷假釋，視為執行完畢。又因施
    用第一級、第二級毒品案件，經臺灣嘉義地方法院以97年度
    訴字第242號判決各判處有期徒刑8月、8月、4月，應執行有
    期徒刑1年5月確定。再因施用第一級、第二級毒品案件，經
    臺灣嘉義地方法院以97年度訴字第570號判決各判處有期徒
    刑9月、5月，應執行有期徒刑1年1月確定，前開5罪嗣經裁
    定應執行有期徒刑2年4月確定，已於99年8月3日縮短刑期假
    釋出監，所餘期間付保護管束，於99年9月29日保護管束期
    滿未經撤銷假釋，視為執行完畢。詎其猶不知悛悔，復基於
    同時施用第一級毒品海洛因及第二級毒品甲基安非他命之犯
    意，於100年6月24日中午某時許，在新北市○○區○○路
    178巷某涼亭內，以將海洛因及甲基安非他命同時置入針筒
    內注射之方式，同時施用海洛因及甲基安非他命1次。嗣於
    100年6月24日中午12時40分許，在上址涼亭內，因形跡可疑
    為警盤查，當場扣得其所有供施用海洛因及甲基安非他命所
    用之注射針筒1支，經警採集其尿液送驗後，始查悉上情。
(二)上揭事實，業據被告於原審準備程序及審理時均已坦承不諱
    （原審卷第26頁背面、第28至29頁），又被告為警查獲後經
    警所採集之尿液，經送台灣檢驗科技股份有限公司以酵素免
    疫分析法初驗後，再以氣相層析質譜儀法複驗，證實該尿液
    呈嗎啡及甲基安非他命陽性反應，有該公司100年7月13 日
    濫用藥物檢驗報告、新北市政府警察局汐止分局100年6月移
    送毒品危害防制條例人犯尿液檢體編號對照表各1紙附卷可
    稽（偵查卷第60頁及原審卷第30頁），此外，並有被告所有
    且供施用海洛因及甲基安非他命所用之注射針筒1支扣案可
    資佐證，足認被告前開自白與事實相符，應可採信。又被告
    前因施用毒品案件，經法院裁定送觀察、勒戒及強制戒治，
    並於執行完畢後5年內再犯施用毒品罪，業經追訴及多次判
    處罪刑確定等情，有本院被告前案紀錄表在卷可稽，是被告
    本次所為施用毒品之犯行，距離前開強制戒治執行完畢釋放
    雖已逾5年，惟被告於上開強制戒治執行完畢後5年內，既已
    再犯施用毒品罪，並經追訴、處罰，其本次犯行即與毒品危
    害防制條例第20條第3項所稱之「5年後再犯」有別，是公訴
    人依法追訴，於法並無不合，自應依法論科。
(三)核被告所為，係犯毒品危害防制條例第10條第1項之施用第
    一級毒品罪及同條例第10條第2項之施用第二級毒品罪，其
    施用前持有海洛因及甲基安非他命之低度行為，各應為施用
    之高度行為所吸收，均不另論罪。被告係以一行為同時為施
    用第一級毒品及第二級毒品之犯行，為想像競合犯，應依刑
    法第55條規定，從一重之施用第一級毒品罪處斷。又被告於
    有期徒刑執行完畢後5年內，故意再犯本件有期徒刑以上之
    罪，為累犯，應依刑法第47條第1項之規定加重其刑。爰審
    酌被告曾因施用毒品犯行而送觀察、勒戒、強制戒治及法院
    多次判處罪刑確定，仍不知悛悔，復再施用毒品，且係將毒
    性迥異之二種毒品混合施用，顯見其無戒絕之決心，惟念其
    施用毒品乃戕害自己身心健康，尚未危及他人，並考量其犯
    後於原審審理時終能坦承犯行，態度尚稱良好，兼衡其犯罪
    之動機、目的、生活狀況及智識程度等一切情狀，量處有期
    徒刑1年1月，扣案之注射針筒1支沒收等語。
三、本件被告不服原審判決，提起上訴，理由載稱略以：原審判
    決有期徒刑1年1月有些過重，請准上訴云云。惟查，原判決
    已詳細記載認定被告犯罪之證據及理由，並無何違反經驗法
    則、論理法則、比例原則，或有何其他違法情事；又因被告
    為累犯，原審依刑法第47條第1項規定加重其刑後，審酌前
    揭關於刑法第57條科刑之一切情狀，在適法範圍內行使其量
    刑之裁量權，既未逾越法定刑度，又未濫用自由裁量之權限
    ，原審判決之量刑並無何不當而構成應撤銷之事由可言。被
    告提起上訴，空言量刑過重；然對於原審判決究有何具體事
    由，致判決不當或違法，卻無一語涉及，即顯未依據卷內既
    有訴訟資料或提出新事證，指摘或表明原審判決有何採證認
    事、用法或量刑等足以影響判決本旨之不當或違法，或足以
    影響原判決，構成應撤銷之具體事由，與刑事訴訟法第361
    條第2項「上訴書狀應敘述具體理由」之規定不符。揆諸上
    開說明，其上訴不合法律上之程式，應予駁回，並不經言詞
    辯論為之。
四、據上論斷，應依刑事訴訟法第367條前段、第372條，判決如
    主文。
中    華    民    國   100    年    12    月    20    日
                  刑事第十四庭審判長法  官  張惠立
                                    法  官  遲中慧
                                    法  官  梁耀鑌
以上正本證明與原本無異。
如不服本判決，應於收受送達後十日內向本院提出上訴書狀，其
未敘述上訴之理由者並得於提起上訴後十日內向本院補提理由書
（均須按他造當事人之人數附繕本）「切勿逕送上級法院」。
                                    書記官  莊淑茹
中    華    民    國   100    年    12    月    23    日